【裁判字號】    92,上易,1119
【裁判日期】    920813
【裁判案由】    竊盜
【裁判全文】
臺灣高等法院臺中分院刑事判決                  九十二年度上易字第一一一九號
    上  訴  人  臺灣台中地方法院檢察署檢察官
    被      告  丁○○
右上訴人因被告竊盜案件，不服臺灣臺中地方法院九十二年度易字第一○一四號中華
民國九十二年五月十四日第一審判決（起訴案號：臺灣臺中地方法院檢察署九十二年
度偵字第五五○八號，移
彰化地方法院檢察署九十二年度偵字第二三九四號，移
方法院檢察署九十二年度偵字第四二七五號），提起上訴，本院判決如左：
      主  文
原判決撤銷。
丁○○連續竊盜，累犯，處有期徒刑壹年。
      事  實
一、丁○○素行不佳，前有竊盜、搶奪、過失傷害等犯罪紀錄，其中，丁○○在民國
    （下同）九十一年間所犯竊盜罪，係經臺灣嘉義地方法院判處有期徒刑三月確定
    ，並於九十一年五月一日易科罰金執行完畢，詎丁○○竟不知悔改，復意圖為自
    己不法之所有，並基於概括之犯意，連續於下列時、地，為下列之竊盜行為，即
    於：
（一）九十一年十一月二十二日上午十一時許，在臺中市南屯區○○○路八二○號丙○○所經營之「愛車族汽車百貨」內，趁無人注意之際，將店內之ＭＯＭＯ牌
      汽車方向盤五支（共價值約新臺幣（下同）二萬一千五百元），分次藏放在身
      穿之外套裡面，夾帶拿至其駕駛之車號６Ｇ─９６０９號賓士車內，而竊取五
      支方向盤得手。
（二）九十二年一月二十五日上午十一時七分許，在臺中市○區○○路三段二七七號
      乙○○所經營之「雷射汽車精品百貨店」內，趁無人注意之際，將店內之ＭＯ
      ＭＯ牌方向盤八支（共價值約七萬元），分次藏放在身穿之外套裡面，夾帶拿
      至其駕駛之車號６Ｇ─９６０９號賓士車內，而竊取八支方向盤得手。
（三）九十二年一月二十五日中午十二時三十五分許，在臺中市南屯區○○○路八二
      ○號丙○○所經營之「愛車族汽車百貨」店內，趁無人注意之際，將店內之Ｍ
      ＯＭＯ牌方向盤六支及Ｖｉｃｔｏｒ牌方向盤一支（共價值約二萬八千五百元
      ），分次藏放在身穿之外套裡面，夾帶拿至其駕駛之車號６Ｇ─９６０９號賓
      士車內，而竊取七支方向盤得手。嗣經「愛車族汽車百貨」店之店長謝建興發
      現方向盤減少，立刻到停車場查看，發現該６Ｇ─９６０９號賓士車尚停在停
      車場，即命坐於駕駛座之丁○○下車，丁○○不肯，隨即駕車迅速離去，經謝
      建興調出店內監視器錄影帶查看而循線查悉上情。
（四）九十二年三月十一日晚上七時許，在彰化縣員林鎮○○里○○路五五五號何昇
      旭所經營之「車麗屋汽車百貨店」內，趁無人注意之際，將店內之ＭＯＭＯ牌
      方向盤二支（市價約一萬六千元）藏放在身穿之外套裡面，夾帶拿至其駕駛之
      車號６Ｇ─９６０９號賓士車內，再竊取二支方向盤得逞。
二、案經臺中市警察局第二分局報請臺灣臺中地方法院檢察署檢察官偵查起訴，及由
    臺中市警察局第四分局報請臺灣臺中地方法院檢察署檢察官移送臺灣臺中地方法
    院併案審理，暨由彰化縣警察局員林分局報請臺灣彰化地方法院檢察署檢察官先
    後移送臺灣臺中地方法院及本院併案審理。
      理  由
一、訊據本案被告丁○○（以下簡稱為被告）於本院審理時，對於伊確有於九十二年
    三月十一日晚上七時許，到彰化縣員林鎮○○里○○路五五五號何昇旭所經營之
    「車麗屋汽車百貨店」內，趁無人注意之際，竊取店內之ＭＯＭＯ牌方向盤二支
    之犯罪事實，已坦白承認。另被告雖坦承伊確曾到臺中市南屯區○○○路八二○
    號丙○○所經營之「愛車族汽車百貨」內、及臺中市○區○○路三段二七七號乙○○所經營之「雷射汽車精品百貨店」內，趁無人注意之際，竊取店內之汽車方
    向盤，但否認有竊得上開數量之汽車方向盤，並辯稱：伊自上開商店，各僅分別
    竊取二支方向盤得逞云云。
二、第查：
（一）就事實欄一之（一）、一之（三）之事實，業經被害人丙○○於警、偵訊時，
      指述：被告分別於九十一年十一月二十二日十一時左右及九十二年一月二十五
      日十二時三十五到伊店內竊取五支及七支方向盤，成本共五萬元，第一次伊有
      看到被告將車停在隔壁安麗直銷之停車場，他剛好走進來與伊碰面，他離開後
      突然副店長駱賢昱發現少了很多方向盤，伊等才調錄影帶出來看，第二次是店
      長謝建興在店內發現少了方向盤，他就追出去到停車場看被告已在車內，並在
      他車內看見店內方向盤等語綦詳。並經證人即該店副店長駱賢煜於警、偵訊時
      證稱：被告第一次於九十一年十一月二十二日十一時左右，竊取店內之方向盤
      五支，第二次於九十二年一月二十五日十二時三十五分許，竊取店內方向盤七
      支。被告第一次竊取方向盤時，伊發現店內方向盤短缺五支，即查看監視器錄
      影帶，確認是被告沒錯，但當時未記下被告駕駛之車輛所以未報案，被告第二
      次竊取方向盤時是店長謝建興報案的，他有記下被告駕駛之車輛６Ｇ─９６０
      ９號自小客車號碼，且店內有監視器錄影到被告竊取方向盤等語屬實。且據證
      人即該店店長謝建興於警、偵訊時，證述：九十二年一月二十五日十二時三十
      五分左右，被告走進店內一樓展示區拿走七支方向盤，未向櫃台結帳即離去，
      伊發現方向盤減少，馬上跑到停車場查看，發現有一車號６Ｇ─９６０９號賓
      士車，車內有店內失竊之方向盤，伊叫車內之被告下車，他不肯，即駕車離去
      ，該竊嫌是分數次藏在夾克內夾帶出去等語無誤。被害人丙○○及證人駱賢煜
      、謝建興等人與被告間宿不相識，尚無怨隙，衡情當無任意誣陷被告之理。且
      上開事實並有愛車族汽車有限公司廢損單影本二份及翻拍監視器錄影帶之照片
      六張附卷可資佐證。雖被告於原審提出信用卡消費明細表一紙，欲證明其於九
      十一年十一月二十二日及同年月二十三日有至「愛車族汽車百貨」崇德分店購
      買賽車椅而刷卡支付三萬二千元及四千六百元，惟前情縱係屬實，亦無法解免
      被告於九十一年十一月二十二日上午十一時許，有至臺中市○○○路之「愛車
      族汽車百貨」竊取汽車方向盤五支之事實。是被告於原審辯稱其於九十一年十
      一月二十二日未行竊方向盤及於九十二年一月二十五日在「愛車族汽車百貨」
      僅行竊二支方向盤云云，及於本院辯稱伊至上開商店總共只竊得汽車方向盤二
      支等語，顯係事後卸責之詞，不足採信。
（二）事實欄一之（二）之事實，業據被害人乙○○於警訊及原審法院審理時指稱：
      伊於九十二年一月二十五日上午十一時七分許，在店內被竊ＭＯＭＯ牌方向盤
      八支，價值約七萬元，同日永春東路另家店也失竊方向盤，該店人員有看到行
      竊男子駕駛一輛６Ｇ─９６０９號賓士車逃離現場，伊店內有裝設監視器錄影
      該男子行竊過程，所以伊確認是被告來偷伊店內之方向盤等語。而車號６Ｇ─
      ９６０９號賓士車，係登記為被告所有，有車籍作業系統─查詢認可資料一份
      附卷足憑。且被害人確實於九十二年一月二十五日失竊ＭＯＭＯ牌方向盤八支
      ，亦有報案證明申請書一份在卷可據。復有翻拍監視器錄影帶照片五張在卷足
      佐，故被告辦稱其於九十二年一月二十五日在「雷射汽車精品百貨店」僅行竊
      二支方向盤云云，核係事後卸責之詞，委不足採。
（三）又就事實欄一之（四）之事實，除據被告於本院審理時坦白承認外，並經被害
      人何昇旭於警、偵訊中指訴甚明，且有贓物認領保管單影本一紙附卷可稽。被
      告此部分犯行亦堪認定。
（四）綜上所述，本案被告上開犯罪事證已臻明確，被告之上開犯行均堪認定。
三、核被告所為，係犯刑法第三百二十條第一項之竊盜罪。被告先後四次竊盜犯行，
    時間緊接，所犯構成要件相同罪名，顯係基於概括之犯意反覆為之，為連續犯，
    依刑法第五十六條之規定，應論以一罪，並加重其刑。公訴人雖未就被告如事實
    欄一之（一）、（三）之竊盜犯行（九十二年度偵字第六○三二號）予以起訴，
    惟被告前開未經起訴之犯行與已起訴部分，既有連續犯之裁判上一罪關係，自亦
    為起訴效力所及，本院自得併予審理。復查被告曾於九十一年間，因犯竊盜罪，
    經臺灣嘉義地方法院判處有期徒刑三月確定，甫於九十一年五月一日易科罰金執
    行完畢之事實，有臺灣臺中地方法院檢察署刑案資料查註紀錄表及本院被告全國
    前案紀錄表各一份在卷足按，被告在受此有期徒刑之執行完畢後，五年以內再犯
    本件有期徒刑以上之罪，為累犯，應依法加重其刑。
四、原審判決就被告前開所犯予以論罪科刑，固非無見，惟原審判決未就移送併辦之
    事實欄一之（四）之犯罪事實予以併案審判，尚有未合。是公訴人上訴指謫原審
    判決有上開不當之處，其上訴為有理由，自應由本院將原審判決予以撤銷改判。
    爰審酌被告有竊盜、搶奪、過失傷害等犯罪紀錄，素行不佳，竟不思悔改，再為
    本案連續竊盜犯行，且已被查獲，竟仍再犯，惡性非輕，及其犯罪對被害人所致
    損害等一切犯罪情狀，量處有期徒刑一年。
五、又臺灣彰化地方法院檢察署於原審法院辯論終結當日即九十二年五月七日移送該
    署九十二年度偵字第二三九四號偵查卷宗，就被告於九十二年三月十一日晚上八
    時三十分許，又在彰化縣員林鎮○○里○○路五五五號何昇旭所經營之「車麗屋
    汽車百貨店」內竊取汽車方向盤，因行跡可疑，被上開商店員工當場查獲，被告
    為脫免逮捕而與該店員工發生拉扯並施強暴之犯行部分，雖以連續犯之裁判上一
    罪為由，移請原審法院併案審理。惟按「連續犯須連續數行為而犯同一罪名，始
    能成立，所謂犯同一罪名，依司法院大法官會議釋字第一五二號解釋，指構成犯
    罪要件相同之罪名而言，所犯刑法第三百二十一條第一項第四款之罪，係屬所犯
    同法第三百二十條之加重條件者，認為同一罪名雖無不合，但同法第三百二十九
    條則為準強盜罪，認為同一罪名，而依連續犯規定論擬，則有未當」，此有最高
    法院六十七年度臺上字第二八四八號判例可資參照。經查本案被告於本案係觸犯
    刑法第三百二十條第一項之普通竊盜罪，但依移送併辦之卷宗事實觀之，上開併
    辦部分被告係涉犯刑法第三百二十九條、第三百二十八條第一項之準強盜罪，揆
    諸前開判例意旨，二者並無連續犯之裁判上一罪關係，故原審法院就上開併辦部
    分，諭知應退回檢察官另為適法之處理，核無不合，併此敘明。
六、據上論斷，應依刑事訴訟法第三百六十九條第一項前段、第三百六十四條、第二
    百九十九條第一項前段、刑法第五十六條、第三百二十條第一項、第四十七條，
    罰金罰鍰提高標準條例第一條前段，判決如主文。
本案經檢察官甲○○到庭執行職務。
中      華      民      國      九十二      年    八      月    十三    日
                                   臺灣高等法院臺中分院刑事第三庭
  審判長法  官  陳  朱  貴
                                               法  官  胡  忠  文
                                               法  官  廖  柏  基
右正本證明與原本無異。
不得上訴。
                                               書記官  詹  錫  朋
中      華      民      國    九十二     年      八       月    十四    日
附錄論罪科刑法條：
刑法第三百二十條第一項：
意圖為自己或第三人不法之所有，而竊取他人之動產者，為竊盜罪，處五年以下有期
徒刑、拘役或五百元以下罰金。
                                                                        Ｆ


司法院資訊處製作；財團法人民間司法改革基金會備份。
